Inventaris van het archief van de Nederlandse Organisatie voor Internationale Ontwikkelingssamenwerking (NOVIB): Afdeling Organisatie Projecten, 1956-1990
Nationaal Archief, Den Haag
- Aanvulling op het archief uit 1992, IV.
  - Afgewezen projecten, 1.
    - India, IDA: 90-101 t/m 90-108, 90- 110, 90-111, 90-113 t/m 90-115, 90-117 t/m 90-129, 1199
    - India, IDA: 90-131 t/m 90-135, 90-139 t/m 90-141, 90-143, 90-176, 90-178, 90-179, 90-184, 90-185, 1200
    - Indonesië, IDO: 88-40, 88-52, 88-54 t/m 88-65, 88-70, 88-73, 88-74, 88-76, 88-78, 88-79, 88-81, 1201
    - Indonesië, IDO: 89-1, 89-4, 89-6, 89-7, 89-9, 89-10, 89-15 t/m 89-21, 89-24, 89-29, 89-33, 89-34, 89-37, 89-43, 89-44, 1202
    - Israël, ISR: 87-4, 87-7 t/m 87-9, 87-12, 87-13, 87-16, 87-17, 87-22 t/m 87-25, 87-27 t/m 87-20; 88-2, 88-8 t/m 88-12, 88-14, 1203
    - Israël, ISR: 88-15, 88-18, 88-19, 88-22, 88-24; 89-1, 89-4, 89-8, 89-12, 89-13, 90-2 (2), 90-25, 90-27, 90-30, 90-54, 1204
    - Kampuchea. Korea. Vietnam, Kampuchea (Cambodja), KAM: 86-1, 86-6, 87-6, 87-9, 87-10, 88-5, 88-99, 89-3; Korea (Noord), KOR: 87-1; Vietnam, VIE: 86-2, 87-1, 87-3, 87-4, 88-1; 1205
    - Jordanië, Libanon, Yemen, Jordanië, JOR: 85-1, 87-1, 88-190-2; Libanon, LBN: 86-1, 87-6, 88-2, 88-12, 88-13, 90-15; Yemen, YAR: 89-1; 1206
    - Maleisië, MAY: 86-4, 86-5, 86-9, 86-10, 87-3, 87-4, 87-8, 87-11, 88-1, 88-5 t/m 88-8, 89-2, 1207
    - Nepal, Pacific, Papua New Guinea, Vanuatu, Nepal, NEP: 85-2, 87-1 t/m 87-5, 89-1; Pacific Algemeen, PAC: 86-1, 87-2, 87-3, 87-5, 88-1, 88-3; Papua new Guinea, PNG: 86-1; Vanuatu, VAN: 85-1; 1208
    - Pakistan, PAK: 85-3, 86-1, 86-2, 86-6, 86-7, 86-8, 86-10, 87-5 t/m 87-8, 88-1, 88-2, 88-6, 89-1, 89-2, 89-4 t/m 89-8, 90-12, 90-14, 90-17, 90-18, 1209
    - Rechten van de Mens, REG: 88-2, 88-4 t/m 88-7, 88-9, 88-10, 89-1, 89-2, 89-4, 89-5, 1210
    - Sri Lanka, SRL: 87-37, 88-20, 88-32, 88-33, 89-1, 89-2, 89-3, 89-11, 90-6, 1211
    - Thailand, THA: 86-1, 86-14, 87-1, 87-4, 87-10 t/m 87-12, 87-21, 87-24, 88-3, 88-7 t/m 88-9, 88-15, 88-17, 88-19,. 88-21, 1212
    - Thailand, THA: 89-1, 89-6, 89-7, 89-10 t/m 89-15, 90-9, 90-15, 1213
    - Westbank/Gazastrook, WBG: 88-3, 88-8, 88-12 t/m 88-14, 88-16, 88-19, 88-20, 88-23 t/m 88-25, 88-27, 88-28, 88-29, 89-1, 89-3 t/m 89-5, 89-9, 89-10, 89-12, 89-14, 89-17, 1214
    - Westbank/Gazastrook, WBG: 90-16, 90-19, 90-21, 90-23, 90-52, 90-53, 1215
  - Goedgekeurde projecten, 2.
    - Sri Lanka, SRL-0628/PM/77., Sri Lanka, SRL-2962/PM/78.; Sri Lanka, SRL-3494/PG/79.; Sri Lanka, SRL-4381/PM/80.; 1977-1984; 1978-1984; 1979-1984; 1980-1984; 1216
    - Sri Lanka, SRL-81/12M/81., Sri Lanka, SRL-81/13G/82.; Sri Lanka, SRL-81/4M/81.; Sri Lanka, SRL-82/10M/82.; Sri Lanka, SRL-82/16G/82.; Sri Lanka, SRL-82/18G/82.; Sri Lanka, SRL-82/20G/82.; Sri Lanka, SRL-83/16M/83.; Sri Lanka, SRL-83/26G/83.; 1981-1984; 1982-1984; 1983-1984; 1217
    - India. IDA: 3180/PM/79 (Project Aware, Hyderabad), 1218
      Zie ook inv.nr. 918.
    - India, IDA: 3180/PM/79 (Project Aware, Hyderabad), 1219